MASSIMILIANO BASSAN

* * * * Web Designer



CHI SONO

Sono un web designer e graphic editor, appassionato di tecnologia che ama il lavoro di squadra. Ho scoperto l'HTML quando avevo 13 anni e ho iniziato ad utilizzare Photoshop e Premiere all'età di 15 anni. Sono curioso, appassionato nel creare e scoprire le mie capacità. Questo è ciò che mi motiva nel mio lavoro quotidiano.

CONTATTI

+39 349 7287 303

via Claudiano 65, 35031 Abano Terme, Padova (ITALY)

massimiliano.bassan25@gmail.com

beeeex.github.io/it

in/massimiliano-bassan/

ESPERIENZA

JUNIOR WEBAPP DEV presso Omicron Consulting

Mar 2020 - Set 2020

Ho realizzato inizialmente piccoli prototipi di back-end di Web Application usando Spring, Hibernate, JPA, Rest API, MySQL. Successivamente una UI su back-end già strutturato usando HTML5, CSS3, Javascript e React. Infine ho sviluppato, seguendo predeterminate specifiche, una funzione integrata in un portale gestionale, prodotto interno dell'azienda stessa. Spring, Hibernate, JPA, Rest API, MySQL, HTML5, CSS3, Javascript, React, VSCode, Intellij IDEA, Git, Postman, Docker.

WEB DESIGNER come Lavoratore autonomo

Dic 2013 - Set 2019

Ho realizzato diversi siti web nel corso degli anni da solo o in collaborazione con altri professionisti del settore. Dal prototipo grafico fino alla realizzazione o alla modifica del tema presistente nelle implementazioni tramite CMS, dalla gestione dell'hosting alla cura dei contenuti di base.

Wordpress, Plone, CSS, HTML, Javascript

GRAPHIC/VIDEO EDITOR come Lavoratore Autonomo

Dic 2013 - Ott 2021

Ho prodotto diverse tipologie di materiale grafico, sia per la stampa che come content-creator per il Web. Ho potuto lavorare e cooperare con diverse realtà e in diversi ambiti, dagli Enti Pubblici (Comune di Abano Terme, Comune di Montegrotto Terme) che privati (Lista civica Riccardo Mortandello Sindaco, Lista civica Nuova Montegrotto, Lista civica 35031, Cinema Teatro Marconi, Enoteca Ombra che Conta, Roberta Sorgato autore).

Photoshop, Premiere, Illustrator, After Effects, Audition.

FORMAZIONE

Ingegneria dell'Informazione presso Università degli Studi di Padova

Ott 2014 - Dic 2018

Ho frequentato la facoltà di Ingegneria dell'Informazione presso l'Università degli Studi di Padova. Attraverso questi studi ho appreso il mindset corretto per la risoluzione dei problemi attraverso la scomposizione degli stessi. Ho inoltre appreso importanti concettidi Programmazione di base(Java), Architetture degli Elaboratori moderni, analisi dei dati statistici, strutture dati e algoritmi, teoria di sistemi, segnali analogici e digitali e project managment.

Maturità scientifica presso Liceo E. Fermi

Set 2007 - Lug 2012

Mi sono diplomato nel 2012 presso il Liceo Scientifico Enrico Fermi. Ho appreso nozioni di matematica avanzata, basi di disegno tecnico ma anche cultura latina, storia e filosofia

TECH STACK







HTML5

CSS3

Javascript







Java/J2EE

MySQL React.js







Spring

Git

VSCode





Photoshop

Premiere

Illustrator







Figma

After Effects

InDesign

LINGUE

ITALIANO	Madrelingua	
INGLESE	Ascolto	Parlato
	В2	B1
	Lettura	Scritto
	B2	B1
TEDESCO	Ascolto	Parlato
	Al	A1
	Lettura	Scritto
	A1	A1

PATENTE

CERTIFICAZIONI E TRAINING

EUCIP Core Level presso AICA

Giu 2021

Ho conseguito la certificazione europea del professionista ICT che verifica il possesso di quello che è il "body of knowledge" comune a tutti i professionisti

Programmazione, Networking, Hardware management, IT Economy, Strategic Resource Planning, Risk Analysis e Cyber Security.

UI/UX DESIGN presso Fòrema

Set 2021 - Nov 2021

Corso progettazione App Mobile in Agile mindset. Sviluppo siti Web. grafiche coordinate per social, design logo e branding del prodotto

Figma, Invision, Photoshop, Illustrator, Indesign, Wordpress, Slack.

JAVA SPECIALIST presso Job Select

Dic 2019 - Feb 2020

Corso avanzato di sviluppo software in Java per progettazione back-end di WebApplication in architettura MVC.

Design Pattern, Maven, J2EE, MySQL, Spring, REST API.

SOFT SKILLS

PROBLEM SOLVING

Mindset acquisito studiando e sviluppato lavorando sia da solo che in team in progetti più o meno complessi

ASSERTIVITÀ

Riesco a parlare efficacemente con tutti con discreta disinvoltura e con garbo in tutte le situazioni

LAVORO IN TEAM

Sono in grado di essere sinergico ed organizzarmi efficacemente il lavoro anche e soprattutto quando devo svolgerlo collaborando con gli altri apportando valore e professionalità alla squadra di lavoro.

AUTONOMIA NEL LAVORO

Riesco a portare a termine le mansioni che mi vengono affidato in autonomia, ascoltando i feedback esterni, senza perdere di vista gli obiettivi prefissati.











Viaggiare

Giochi da tavolo